臺灣彰化地方法院民事裁定
110年度再易字第8號
再審原告    蔡圳祥  
再審被告    鄧蔡英美
            蔡意文  

上列當事人間請求塗銷所有權移轉登記等事件，再審原告對於民
國109年4月30日本院彰化簡易庭109年度彰簡字第125號、110年3
月24日本院109年度簡上字第95號確定判決，提起再審之訴，本
院裁定如下：
    主  文
再審之訴駁回。
再審訴訟費用由再審原告負擔。
    理  由
一、本件再審原告聲明求為判決：①本院彰化簡易庭109年度彰簡
    字第125號、109年度簡上字第95號確定判決均廢棄。②確認
    再審被告鄧蔡英美、蔡意文與蔡陳金鳳間於民國104年4月27
    日就彰化縣○○市○○○段○○○○段000○號即門牌號碼彰化縣○○市○
    ○路0段000號房屋（下稱系爭房屋）之買賣關係不存在。③再
    審被告鄧蔡英美、蔡意文與蔡陳金鳳間於104年4月29日就系
    爭房屋所為之所有權移轉登記（下稱系爭登記）應予塗銷。
    主張略以：
　㈠系爭房屋原所有人蔡陳金鳳為再審原告母親，於104年12月28
    日死亡。再審被告鄧蔡英美前向蔡陳金鳳假稱需所有權人印
    鑑證明方可辦理系爭房屋抵押權塗銷登記，誘使蔡陳金鳳辦
    理印鑑證明，由於蔡陳金鳳已高齡90歲且不識字，無法言語
    、行動，故全權交由再審被告鄧蔡英美代理填寫申請書並領
    取印鑑證明。再審被告鄧蔡英美擅自將其中一份印鑑證明用
    以辦理系爭登記。又蔡陳金鳳的身分證、印鑑章皆為再審被
    告鄧蔡英美保管，系爭房屋買賣契約書係再審被告鄧蔡英美
    一人所為，並蓋用蔡陳金鳳之印章，故非真正。
　㈡再審被告雖稱系爭房屋買賣價金新台幣（下同）20萬元，然
    系爭房屋109年實價登錄價值1,500萬元以上，目前出租他人
    開設通訊行，月租數萬元，價值顯然與買賣價金20萬元不成
    比例。又系爭房屋於104年6月12日完成過戶，依約應於同月
    19日前付清價金，再審被告竟於同月30日才陪同蔡陳金鳳到
    銀行開戶並存入2,000元，同年7月10日又匯入198,000元，
    不久即陸續匯出，至12月2日提領一空，足見買賣價金之交
    付應為虛假等語。
二、再審被告聲明求為駁回再審原告之訴。答辯略以：再審原告
    一再重複對兄弟姐妹及公務人員提告，浪費社會資源，經各
    項證據及判決顯示，應維持原判。系爭房屋確曾修繕裝潢出
    租，然因房屋老舊，嚴重漏水，現已無人承租。本案纏訟多
    年，再審原告多次訴訟皆敗訴，再審原告提出再審，並無任
    何理由等語。
三、本院之判斷:
　㈠按第二審法院就該事件已為本案判決者，對於第一審法院之
    判決不得提起再審之訴。民事訴訟法第496條第3項定有明文
    。再審原告雖對於本院彰化簡易庭109年度彰簡字第125號判
    決提起再審之訴，然該判決業經再審原告提起上訴，並經本
    院109年度簡上字第95號判決認為其上訴無理由而駁回確定
    等情，業經本院依職權調閱上開卷宗查核無誤，故依上開規
    定，再審原告已不得對本院彰化簡易庭109年度彰簡字第125
    號判決提起再審之訴。因此再審原告此部分再審之訴，自非
    適法。
　㈡次按提起再審之訴，應依民事訴訟法第501條第1項第4款表明
    再審理由及關於再審理由並遵守不變期間之證據，此為必須
    具備之程式。所謂表明再審理由，必須指明確定判決有如何
    合於法定再審事由之具體情事，始為相當；倘僅泛言有何再
    審事由，而無具體情事者，即難謂已合法表明再審理由。是
    對於簡易訴訟程序之第二審確定終局判決，提起再審之訴，
    應於訴狀中具體表明有如何合於民事訴訟法第496條第1項各
    款或第436條之7規定之再審理由，否則其訴即屬不合法，且
    毋庸命其補正，逕以裁定駁回之。經查:本件再審原告主張
    之上開再審理由，核非具體表明原確定判決有何合於民事訴
    訟法第496條第1項各款或第436條之7規定之再審事由，顯難
    謂已合法表明再審理由。再審原告既未合法表明再審理由，
    依上開說明，其再審之訴為不合法，應予駁回。
四、依民事訴訟法第502條第1項、第95條、第78條，裁定如主文
    。
中　　華　　民　　國　  110　 年　  8　   月  　27    日
　　          民事第二庭    　審判長法　官　陳毓秀
　　                                法  官　王姿婷
　　                                法  官  陳弘仁
以上正本係照原本作成。
本裁定不得抗告。
中　　華　　民　　國　　110 　年　　8 　　月  　27　  日
                                    書記官　許雅涵